---
title: "作業2"
output: 
  html_document: 
    toc: false
    number_sections: false
    toc_float:
      collapsed: true
      smooth_scroll: false
params:
  name: ["黃塏雯","林庭宇","饒雲韶"]
  id: [710761122,710761117,810632102]
  group: "teamC"
  url: ""
---
請依狀況更改上面的name,id及group（分別代表組員姓名，學號及組號），但請勿更改下面三行的設定。  

***

姓名：`r params$name`  
學號：`r params$id`  
組號：`r params$group`  
網頁：`r params$url` 

***

作業除了讓同學檢視課堂所學程式外，有些題目只會給你未教過的函數建議（純為建議，你也可以不使用），你必需使用Help或網路查尋去了解函數的正確使用；搜詢正確程式函數使用的能力，也是程式設計的基本功。

如果是程式答案，在r chunk區塊裡面作答, 如：
```{r}
#你的程式答案
```

如果是文字答案，請直接在該題空白處回答。


# 1 實證應用
Execute the following code lines to import fertil2 data frame. 
```{r data1}
library(readr)
library(AER)
library(dplyr)
library(magrittr)
library(stargazer)
fertil2 <- read_csv("https://raw.githubusercontent.com/tpemartin/github-data/master/fertil2.csv")
```
The data includes, for women in Botswana during 1988, information on number of children, years of education, age, and religious and economic status variables.


## 1.1
Estimate the model:
$$children=\beta_{0}+\beta_{1}educ+\beta_{2}age+\beta_{3}age^{2}+u$$
by OLS, and interpret the estimates.

```{r ans11}
age<-fertil2$age
educ<-fertil2$educ
children<-fertil2$children
age_square<-age*age
ans11<-lm(children~educ+age+age_square)
summary(ans11)
```
在其他條件不變下，平均每增加一年教育，生小孩數會減少0.0906個
在其他條件不變下，平均每增加一歲，生小孩數會增加0.3324個; 平均年齡平方每增加一歲，生小孩數會減少0.00263個，可以推斷年紀增加小孩數會增加，但是年紀對於生小孩數的影響會隨著年齡的增加，增加幅度會變小


## 1.2
The variable frsthalf is a dummy variable equal to one if the woman was born during the first six months of the year. Assuming that frsthalf is uncorrelated with the error term from 1.1, show that frsthalf is a reasonable IV candidate for educ. (Hint: you need to do a regression.)


```{r ans12}
frsthalf<-fertil2$frsthalf
ans12<-lm(educ~age+age_square+frsthalf)
summary(ans12)
```
Frsthalf 對教育有顯著的影響，所以是合理的工具變數

## 1.3
Estimate the model from part 1.1 by using frsthalf as an IV for educ. Compare the estimated effect of education with the OLS estiimate from 1.1.


```{r ans13}
tsls_1iv <- ivreg(
  children~educ+age+age_square | age+age_square+frsthalf,
  data=fertil2
  ) 
summary(tsls_1iv)
```
加了工具變數後，教育對生小孩的影響從原本的p value=2e-16變成0.00127，工具變數讓效果變得沒那麼顯著。

## 1.4
Add the binary variables electric, tv, and bicycle to the model and assume that these are exogenous. Estimate the equation by OLS and TSLS and compare the estimated coefficients on educ. Interpret the coefficient on tv and explain why television ownership has a negative effect on fertility.

```{r ans14}
electric<-fertil2$electric
tv<-fertil2$tv
bicycle<-fertil2$bicycle
 ols1<-lm(children~educ+age+age_square+electric+tv+bicycle)
 ols1
 summary(ols1)
```
推論出有兩種解釋方式:
電視愈多代表家庭所得相對較高，所得較高的家庭生育率會較低；
擁有電視會使休閒娛樂增加，會分散在生育的時間分配。

## 1.5 
Continue from 1.4, conduct Hausman test to see if OLS is valid for the study under a 5 percent test size.

```{r ans15}
library(stargazer)
stargazer(ols1,tsls_1iv,type="text",
          column.labels = c("ols", "tsls"),
          add.lines = list(c("TSLS tests p-value", "",""),
                           c("Q1: Sargan","NA","0.5641"),
                           c("Q2: Weak instruments","1.4e-08","<2e-16"),
                           c("Q3: Wu-Hausman","0.263","0.0569")
                           ))
```
比較ols以及tsls的教育係數，在ols下，在其他條件不變下，平均每增加一年教育，生小孩數會減少0.077個，有三顆星顯著，在tsls下，在其他條件不變下，平均每增加一年教育，生小孩數會減少0.1715個，但是只有2顆星顯著

## 1.6
Can we test whether frsthalf is indeed exogenous for being an IV? why or why not?

在這裡工具變數和解釋變數個數一樣，所以不能做排除條件檢定
## 1.7
If we add one more IV catholic, can we test IV exogeneity? If yes, what is the test result under a 5 percent test size.


```{r ans17}

```

```{r}

```

## 1.8
Are frsthalf and catholic weak IVs?


```{r ans8}
ans1_8<-lm(educ~age+age_square+frsthalf+catholic,data=fertil2)
summary(ans1_8)
```

# 2 複迴歸與工具變數

一開始的效應模型：
$$Y=Y_{-p}+\beta^* P$$
假設州所得$rincome$會影響立足點，即影響價格以外的需求量之決定。

考慮兩個面向的訊息拆解：

  A. 針對立足點：$Y_{-p}=\tilde{\epsilon}+E(Y_{-p}|rincome)$，為方便討論假設$E(Y_{-p}|rincome)=2+3 rincome$; 
  
  B. 針對效應（產生）變數：$P=\tilde{v}+P_z$其中$P_z=E(P|z)$。

由於是訊息拆解，所以

> A中的$\tilde{\epsilon}$與$rincome$無關。

> B中的$\tilde{v}$與$z$無關。

## 2.1 立足點情境A.1

  【A.1】P與立足點中的兩部份，$\tilde{\epsilon}$及$rincome$，皆無關。

說明此時$E(Y|P)$中P的係數即為$\beta^*$.

Ans:

\begin{equation}\begin{aligned}
E(Y|P)&=E(Y_{-p}+\beta*P|P)\\
&=E(\tilde{\epsilon}+2+3rincome+\beta*P|P)\\
&=E(\tilde{\epsilon})+2+3rincome+\beta*E(P)
\end{aligned} \end{equation}
因為$P$和$\tilde{\epsilon}$及rincome皆無關，立足點相同


## 2.2 立足點情境A.2

此情境包含兩部份：

  【A.2.1】 P與$\tilde{\epsilon}$無關；但

  【A.2.2】 P與$rincome$有關——令$E(rincome|P)=0.5+P$。

即P與$Y_{-p}$有關連，但此關連性來自於【A.2.2】中P與rincome的關連——即$E(rincome|P)$部份。

說明此時$E(Y|P)$中P的係數「不」為$\beta^*$，但$E(Y|P,rincome)$中P的係數為$\beta^*$。

## 2.3 立足點情境A.3

考慮以下兩個情境條件：

  【A.3.1】 P與$\tilde{\epsilon}$有關；且

  【A.3.2】 P與$rincome$有關——令$E(rincome|P)=0.5+P$。

即P與$Y_{-p}$有關連：此關連性可來自於【A.2.2】中P與rincome的關連，也可來自於它與「非價格、非所得」引起的銷量之關連（即與$\tilde{\epsilon}$相關部份）

若$E(\tilde{\epsilon}|P)=0.5+2P$，說明不論使用$E(Y|P)$或$E(Y|P,rincome)$，其P之係數都不會是$\beta^*$

ANS:
\begin{equation}
\begin{aligned}
E(Y|P) &= E(\tilde \epsilon |P) + 2 + 3E(rincome|P) + \beta^* P \\ \\
&= 0.5 + 2P + 2 + 3(0.5 + P) + \beta^* P \\ \\
&= 4 + (5 + \beta^*)P
\end{aligned}
\end{equation}

另外，

\begin{equation}
\begin{aligned}
E(Y|P, rincome) &= E(\tilde \epsilon|P, rincome) + 2 + 3E(rincome|P, rincome) + \beta^* P \\ \\
&= 0.5 + 2P + 2 + 3rincome + \beta^* P \\ \\
&= 2.5 + 3rincome + (2 + \beta^*) P
\end{aligned}
\end{equation}


## 2.4 立足點情境A.3+效應情境B.1：TSLS

考慮以下三個情境條件：

  【A.3.1】 P與$\tilde{\epsilon}$有關；且

  【A.3.2】 P與$rincome$有關——令$E(rincome|P)=0.5+P$。
  
  【B.1】$P_z$與$\tilde{\epsilon}$無關
  
即P與$Y_{-p}$有關連：此關連性可來自於【A.2.2】中P與rincome的關連，也可來自於它與「非價格、非所得」引起的銷量之關連（即與$\tilde{\epsilon}$相關部份）——以上是【A.3.1-3.2】的結果；但我們找到工具變數z，可產生【B.1】情境。

若$E(\tilde{\epsilon}|P)=0.5+2P$，說明使用$E(Y|P_z,rincome)$其中$P_z$的係數會是$\beta^*$

Ans:
$$Y=\tilde{\epsilon}+2+3rincome+\beta^*P$$
將p做訊息拆解$p=E(P|P_z)+(P-E(P|P_z))$
\begin{equation} \begin{aligned} 
E(Y|P_z,rincome)&=E(\tilde{\epsilon}|P_z,rincome)+2+3E(rincome|P_z,rincome)+\beta^*(E(P|P_z)+(P-E(P|P_z)))\\ \\
&=0.5+2P+3rincome+\beta^*P_z+\beta^*P_z+\beta^*(P-P_z)\\ \\
&=2.5+2P+3rincome+\beta^*P_z+\beta^*(P-P_z)\\ \\
&=2.5+2P+3rincome+\beta^*\tilde{v}+\beta^*P_z
\end{aligned} \end{equation}

## 2.5 立足點情境A.3+效應情境B.1：複迴歸

承接上題情境，即

  【A.3.1】 P與$\tilde{\epsilon}$有關；且

  【A.3.2】 P與$rincome$有關——令$E(rincome|P)=0.5+P$。
  
  【B.1】$P_z$與$\tilde{\epsilon}$無關
  
說明使用$E(Y|P,rincome,z)$其中$P$的係
數不會是$\beta^*$.
ANS:
$Y=Y_{-p,-z,-rincome} +\beta^*P+\beta_1^*rincome+\beta_2^*Z$ 

$令：P= \tilde{v}+P_z=\tilde{v}+\alpha_0+\alpha_1Z$


$則：Z=\frac{P-\tilde{v}+\alpha_0}{\alpha_1}$

\begin{equation}
\begin{aligned}
Y&=Y_{-p,-z,-rincome} +\beta^*P+\beta_1^*rincome+\beta_2^*\frac{P-\tilde{v}+\alpha_0}{\alpha_1}\\
&=Y_{-p,-z,-rincome}+\beta_1^*rincome+(\beta^*+\frac{\beta_2^*}{\alpha_1})P+\beta_2^*\frac{-\tilde{v}-\alpha_0}{\alpha_1}
\end{aligned}
\end{equation}
所以
$$
E(Y|P,rincome,Z)中P的係數不為\beta^*
$$
# 3. 替代變數

有時資料並沒有所要的變數，但有其他具有代表性的替代變數（proxies）。如所要變數為「智商」，但智商沒有一定的衡量指標，我們常使用「IQ測驗成績」來代表智商，原因是我們認為它與「智商」有高度相關，也就是說：
$$IQ測驗成績_i=智商_i+ \epsilon_i,$$
且兩者的correlation應該很高。要注意「智商」寫在式子右邊是因為邏輯上是智商影響IQ成績。

考慮一個效應結構模型： 
$$y_i=\beta^* x_i+\gamma w_i+y_{-x,-w,i}$$
其中$x_i$為效應解釋變數，$w_i$為控制變數，故$y_{-x,-w,i}$為去除x與w影響的立足點。假設$y_{-x,-w,i}$已達成條件式獨立，故它與$x_i$不相關（注：$y_{-x,-w,i}$是立足點拆出控制變數訊息影響部份，所以它也與$w_i$無關）；因此，$E(y_i|x_i,w_i)$中$x_i$的係數會是$\beta^*$，可直接用複迴歸得到$\beta^*$的一致性估計。

> 以下各題若需要額外條件，請寫清楚並依條件情境討論。

## 3.1

若我們沒有真正的$x_i$資料而改成使用它的替代變數$\tilde{x}_i$進行複迴歸，且令
$$\tilde{x}_i=x_i+\epsilon_i.$$
請問效應解釋變數使用替代變數下，$\tilde{x}_i$的OLS估計式還有一致性嗎？（驗證$E(y_i|\tilde{x}_i,w_i)$中$\tilde{x_i}$的係數是否為$\beta^*$）要有一致性會需要什麼額外條件嗎？

Ans:
$$y_i=(\tilde{X_i}-\epsilon_i)\beta^*+\gamma w_i+y_{-x,-w,i}$$\ 
如果$$E(\epsilon_i|\tilde{x_i})=\alpha_1+\alpha_2\tilde{x}$$\
可以寫成$$y_i=(\tilde{x_i}-(\alpha_1+\alpha_2\tilde{x})\beta^*+\gamma w_i+y_{-x_i,-w_i}$$\
$$E(y_i|\tilde{x_i},w_i)=(1-\alpha_2)\beta^*+\gamma w_i+y_{-x_i,-w_i}$$\
除非$$E(\epsilon_i|\tilde{x_i})=0$$且$\epsilon\perp\tilde x_i$\

因此可以推論出$$E(y_i|\tilde{x_i},w_i)=\tilde{x_i}\beta^*+\gamma w_i+y_{-x_i,-w_i}$$\
如果要有一致性的話，需要$\epsilon\perp\tilde x_i$的假設



## 3.2

若我們沒有真正的$w_i$資料而改成使用它的替代變數$\tilde{w}_i$進行複迴歸，且令
$$\tilde{w}_i=w_i+\epsilon_i.$$
請問控制變數使用替代變數下，$x_i$的OLS估計式還有一致性嗎？（驗證$E(y_i|x_i,\tilde{w}_i)$中$x_i$的係數是否為$\beta^*$）要有一致性會需要什麼額外條件嗎？


